【裁判字號】    91,上訴,3880
【裁判日期】    920227
【裁判案由】    違反槍砲彈藥刀械管制條例等
【裁判全文】
臺灣高等法院刑事判決                          九十一年度上訴字第三八八○號
    上  訴  人  臺灣宜蘭地方法院檢察署檢察官
    被      告  丙○○
    指定辯護人  本院甲○辯護人李廣澤
右上訴人因被告違反槍砲彈藥刀械管制條例等案件，不服臺灣宜蘭地方法院九十年度
訴字第四六號，中華民國九十一年十一月二十七日第一審判決（起訴案號：臺灣宜蘭
地方法院檢察署八十九年度偵緝字第一五八、一六三、一六四號、移
十年度偵字第一七七七號）提起上訴，本院判決如左：
    主  文
原判決撤銷。
丙○○未經許可，持有可發射子彈具有殺傷力之改造手槍，累犯，處有期徒刑肆年，
併科罰金新臺幣拾萬元，罰金如易服勞役，以新台幣玖佰元即銀元佰元折算壹日。
扣案如附表所示之物沒收。
    事  實
一、丙○○曾因違反槍砲彈藥刀械管制條例案件，於民國八十四年十一月間，經臺灣
    宜蘭地方法院以八十四年度訴字第三七六號判處有期徒刑七月，又因違反麻醉藥
    品管理條例案件，經臺灣板橋地方法院以八十四年度易字第五三六○號判處有期
    徒刑八月，經定應執行刑有期徒刑一年一月，於八十五年九月三十日縮刑期滿執
    行完畢，詎仍不知悔改，而有下列行為：（一）於八十八年十一月二十四日，與
    真實姓名不詳綽號「阿國」之成年男子同車至宜蘭而行經臺北縣五股交流道附近
    時，見「阿國」攜帶仿ＷＡＬＴＨＥＲ廠半自動手槍製造之具殺傷力金屬改造手
    槍一支（槍枝管制編號：0000000000號）、八ｍｍ具殺傷力之改造子
    彈八顆及九點五○ｍｍ具殺傷力之改造子彈一顆，因思及黃瓊惠擬向乙○○追討
    合夥資金，有機可趁，竟萌攜帶前揭改造手槍假藉索討上開款項名義，而意圖為
    自己不法之所有，並基於持有槍彈之概括犯意，自「阿國」收受前揭槍彈，於到
    宜蘭時攜帶下車而未經許可持有，並於八十八年十一月二十五日上午七時許，持
    上開具有殺傷力之改造手槍，與綽號「阿國」之成年男子基於共同犯意聯絡，駕
    駛不詳車號之自用小客車至宜蘭縣員山鄉○○路三巷二十五號乙○○住處，由綽
    號「阿國」之人在車內等候，丙○○則進入屋內以該改造手槍指向乙○○太陽穴
    ，對乙○○恫嚇稱：「如不把錢拿出來，一槍打死你」等語，使乙○○心生畏懼
    ，復持前開改造手槍指在乙○○之左腰際，要脅乙○○走出家門，使乙○○進入
    該ＤＧ—三七九五號自用小客車右前座，並取走乙○○該自用小客車鑰匙，然後
    駕駛該車前往宜蘭市與羅東鎮找尋多家當鋪，欲典當乙○○之該自用小客車，並
    於車內仍持槍比向乙○○，使乙○○不敢妄動，綽號「阿國」之人則駕車尾隨在
    後，而以此非法方法剝奪乙○○之行動自由。嗣於同日上午十時三十分許，抵達
    羅東鎮○○路二六九之五號一樓「遠東當鋪」後，丙○○即命乙○○進入當鋪，
    並將改造手槍藏置於衣服內緊跟在後，致乙○○心生畏懼，而將其ＤＧ—三七九
    五號自用小客車予以典當新台幣（下同）十一萬元，並將其中十萬元交由丙○○
    收受（丙○○則於取得金錢後，另行起意偽造「張良榮」署押，出具收據交付乙
    ○○收執，此部分涉嫌偽造文書部分，已另案併由臺灣宜蘭地方法院宜蘭簡易庭
    八十九年度宜簡字第一○一號判處有期徒刑六月在案）。（二）丙○○復於八十
    八年底某不詳日時，在宜蘭縣三星鄉四方林處，拾得不明人士所遺失具殺傷力之
    霰彈一百九十六顆後，意圖為自己不法之所有，將該霰彈侵占入己，並承前持有
    子彈之概括犯意，無故持有該霰彈一百九十六顆，再將該霰彈藏放於不知情之黃
    政富桃園縣大園鄉溪海村下溪洲八號住處。（三）丙○○復承前持有子彈之概括
    犯意，於八十九年六月十四日，在宜蘭縣羅東鎮○○路八號「金羅東飯店」八一
    八室，自綽號「阿國」之男子取得具殺傷力口徑九ｍｍ制式半自動手槍彈四顆、
    具殺傷力直徑九ｍｍ之金屬彈頭土造子彈一顆後，未經許可持有該具殺傷力子彈
    五顆。
二、嗣丙○○先於八十九年四月八日晚上九時許，在臺北市○○區○○路三段三十三
    巷巷口為警查獲，並扣得自綽號「阿國」之人取得仿ＷＡＬＴＨＥＲ廠半自動手
    槍製造之具殺傷力金屬改造手槍一支（槍枝管制編號：0000000000號
    ）、八ｍｍ具殺傷力之改造子彈八顆（經鑑定後試射三顆）及九點五○ｍｍ具殺
    傷力之改造子彈一顆（經鑑定後試射僅餘彈殼）；另於八十九年四月十八日，在
    黃政富宜蘭縣大園鄉溪海村下溪洲八號住處，搜索後查獲前開霰彈一百九十六顆
    ；又於同年六月十六日中午十二時許，在宜蘭縣羅東鎮○○路八號「金羅東飯店
    」八一八室為警查獲，並扣得其自綽號「阿國」之人取得具殺傷力口徑九ｍｍ制
式半自動手槍彈四顆及具殺傷力直徑九ｍｍ之金屬彈頭土造子彈（經鑑定後試射
    僅餘彈殼）一顆。
三、案經宜蘭縣警察局報請及臺北市警察局文山第二分局移送臺北地方法院檢察署呈
    請臺灣高等法院檢察署檢察長令轉臺灣宜蘭地方法院檢察署檢察官偵查起訴及移
    送併辦。
    理  由
一、訊據被告丙○○對於右揭持有槍彈及持槍向被害人乙○○索討款項之事實供承不
    諱，惟矢口否認有何出言恐嚇及妨害乙○○行動自由犯行，辯稱：是乙○○自願
    與其前去當鋪云云。經查：
（一）右揭事實一之（一）部分：
    １被告於八十八年十一月二十四日，自綽號「阿國」之成年男子取得之改造手槍
      （槍枝管制編號：0000000000號）一支及子彈九顆，經送請內政部
      警政署刑事警察局鑑定結果，認：「送鑑改造手槍壹支（槍枝管制編號000
      0000000），認係仿ＷＡＬＴＨＥＲ廠半自動手槍製造之金屬玩具手槍
      更換金屬槍管而成，機械性能良好，認具殺傷力」「送鑑改造子彈玖顆，其中
      ：(一)捌顆，認均係土造金屬彈殼加裝直徑約八ｍｍ之土造金屬彈頭而成，經試
      射參顆結果，均能擊發，認均具殺傷力。(二)壹顆，認係土造金屬彈殼加裝直徑
約九點五○ｍｍ之土造金屬彈頭而成，經試射結果，能擊發，認具殺傷力」，
      有該局八十九年四月十七日刑鑑字第四五九六一號鑑驗通知書附卷可憑（見第
      七四三二號偵查卷第三七頁）。
    ２被告持前開改造手槍，於八十八年十一月二十五日上午七時許，與綽號「阿國
      」之男子，共同駕駛自用小客車，前往被害人乙○○住處，以乙○○積欠黃瓊
      惠合夥資金為由，持槍恫嚇乙○○，並剝奪乙○○行動自由，復至「遠東當鋪
      」，將乙○○所有之ＤＧ─三七九五號自用小客車典當十一萬元等情，業據被
      害人乙○○於警訊及偵查中指述綦明（見警卷第六至十七頁、第一五八號偵查
      卷第五七至五九頁反面、第八六二號偵查卷第三七至三九頁），證人即被害人
      乙○○之母李林阿款證稱：該日確實看到被告進到屋內一直向乙○○要錢，且
      一隻手插在口袋，另有一人在外面車上（見第一五八號偵查卷第六二頁反面）
      ，並有遠東當鋪當票（見警卷第十一頁）及被告以「張良榮」之名出具之收據
      一紙（見警卷第十八頁）附卷可稽。
    ３被告雖否認有向被害人乙○○出言恐嚇及剝奪行動自由，惟其於偵查中已自承
      ：剛開始乙○○說沒有錢可還，其乃將手槍亮出來（見第一五八號偵查卷第十
      七頁反面），則既有亮槍之事實，被害人乙○○因而心生恐懼自屬當然，又如
      非遭被告持槍脅迫，何以於未求證是否黃瓊惠委由被告催討欠款前，即與被告
      前往當鋪典當自用小客車，亦非合於情理，可見被害人乙○○所指述上開情節
      實屬可信。至其母李林阿款雖證稱：並未聽到被告說要給乙○○好看等恐嚇話
      語（見第第一五八號偵查卷第六二頁反面），然被害人乙○○陳稱：被告說完
      後，其母親才走出來（見第一五八號偵查卷第五八頁反面），則未聽到被告前
      開出言恫嚇情形係緣於時間上差異，不得遽為被告有利之證據。況被告嗣於原
      審亦供認前揭恐嚇及妨害自由之事實（見原審卷第三一頁），此部分犯行自堪
      認定。
    ４另被告雖曾辯稱係受黃瓊惠之託前去催討合夥資金云云（見第一五八號偵查卷
      第十七頁反面、第六十頁正、反面、原審卷第七一頁），惟證人黃瓊惠堅稱：
      並未委託被告前去討債（見第八六二號偵查卷第二二頁反面、第一五八號偵查
      卷第五四頁、原審卷第八五、八七頁），並稱：「我有叫李春發幫我討債，：
      ：：，至於李春發有無叫丙○○去討債，我就不知道」（見警卷第二頁反面）
      ，證人李春發證稱：「（是否曾經接受黃瓊惠所委託去向乙○○催討債務？）
      有的，：：：，黃瓊惠講時被告是否在場我不記得了，黃瓊惠當時是委託我，
      ：：：，但是我自己沒有委託被告」（見原審卷第一○○頁）、「（究竟有無
      和丙○○一起去討過債？）有去過一次，那是我門二人一起去，但是沒有碰到
      人，後來他又去要債之事我並不知道，我也不知道被告有槍枝之事」（見原審
      卷第一○一頁），被告嗣亦於原審供承：「（究竟何人要你去要債？）是李春
      發找我去，我和他曾經去過一次，但是沒有碰到人」「李春發去一次，但是沒
      有要到錢，之後李春發並沒有要我繼續跟乙○○要錢」（見原審卷第八七頁）
      ，可見被告並未受黃瓊惠或黃瓊惠受託之李春發所託向被害人乙○○催討債務
      ，而係得知乙○○積欠黃瓊惠款項，認有機可趁，進而意圖為自己不法之所有
      ，向被害人乙○○恐嚇取財。
    ５又被告持有上開槍彈係於八十八年十一月二十四日在其當時臺北縣泰山鄉住處
      附近五股交流道上，與「阿國」同車回宜蘭時，因想及可帶槍向乙○○恐嚇取
      財遂於到宜蘭時帶下車等情，業據被告於原審及本院供明在卷（見原審卷第三
      十頁、本院卷第七三至七四頁），足見其於持有上開改造手槍之初，即意圖用
      以向被害人乙○○索討款項，進而果持以犯罪，則其向被害人乙○○所犯恐嚇
      取財、妨害自由與持有改造手槍間，自有方法結果之牽連關係。
（二）右揭事實一之（二）部分：
      被告於八十八年年底某日時，在宜蘭縣三星鄉四方林處，拾得之霰彈一百九十
      六顆，經送請內政部警政署刑事警察局鑑定結果，認：「送鑑霰彈壹佰玖拾陸
      顆，認均係制式口徑十二ＧＡＵＧＥ霰彈（彈底標記為〝ＦＩ０ＣＣＨＩ十二
      十二ＩＴＡＬＹ〞），認均具殺傷力」，有該局八十九年七月二十日刑鑑字第
      九五七一九號鑑驗通知書附卷可稽（見第九○七八號偵查卷第五八頁、原審卷
      第一四四頁）。
（三）右揭事實一之（三）部分：
      被告復於八十八年六月十四日，在「金羅東飯店」八一八室，自綽號「阿國」
      之成年男子取得之子彈五顆，經送請內政部警政署刑事警察局鑑定結果，認：
      「送鑑子彈伍顆，其鑑驗情形如下：(一)肆顆，認均係口徑九ｍｍ制式半自動手
      槍彈（彈底標記為〝ＡＣＰ九ｍｍＬＵＧＥＲ九七〞），認均具殺傷力。(二)壹
      顆，認係具直徑約九ｍｍ金屬彈頭之土造子彈，經試射，可擊發，認具殺傷力
      」，有該局八十九年七月三日刑鑑字第八二六八二號鑑驗通知書在卷可證（見
      第一六七九號偵查卷第二八頁）。
（四）綜上所述，本件事證明確，被告犯行堪以認定。
二、核被告所為，係犯槍砲彈藥刀械管制條例第十一條第四項未經許可，持有可發射
    子彈具有殺傷力之改造手槍罪（被告犯罪後，槍砲彈藥刀械管制條例第十一條雖
    於八十九年七月五日修正公布，惟僅止於補載舊法漏列之文字，不生比較新舊法
    何者有利於被告之問題）、同條例第十二條第四項未經許可，持有子彈罪及刑法
    第三百零二條第一項妨害自由罪、第三百三十七條侵占遺失物罪、第三百四十六
    條第一項恐嚇取財罪。被告與綽號「阿國」之男子間，就上揭恐嚇取財、妨害自
    由部分，有犯意聯絡及行為之分擔，均為共同正犯。被告在宜蘭縣三星鄉四方林
    拾得霰彈一百九十六顆後，將之侵占入己而持有，其所犯侵占罪與未經許可持有
    子彈罪間，有方法結果之牽連關係，為牽連犯，應從一重依未經許可持有子彈罪
    處斷。被告先後多次持有子彈犯行，時間緊接，犯罪構成要件相同，且以其看到
    遺失或友人子彈即有意持有之情狀，堪認出於同一概括犯意，應依連續犯之規定
    ，論以一罪，並加重其刑。被告同時持有改造手槍及子彈，係一行為而觸犯二罪
    名，為想像競合犯，應依刑法第五十五條之規定，從一重之未經許可持有具殺傷
    力之改造手槍罪處斷。被告所犯上開未經許可持有具殺傷力之改造手槍罪與恐嚇
    取財、妨害自由罪間，有方法結果之牽連關係，為牽連犯，應從一重依未經許可
    持有具殺傷力之改造手槍罪處斷。公訴人就被告持有仿ＷＡＬＴＨＥＲ廠半自動
    手槍製造之具殺傷力金屬改造手槍一支（槍枝管制編號：0000000000
    號）、八ｍｍ具殺傷力之改造子彈八顆及九點五○ｍｍ具殺傷力之改造子彈一顆
    ，認涉有槍砲彈藥刀械管制條例第十一條第三項、第十二條第一項之製造槍砲及
    子彈罪，惟經審理結果認係未經許可持有可發射子彈具有殺傷力之改造手槍罪及
    未經許可持有子彈罪（理由詳見後述），起訴法條尚有未洽，應予變更。另檢察
    官就右揭被告持有所侵占之遺失物，霰彈一百九十六發部分移送併辦，與已起訴
    部分有裁判上一罪之關係，為起訴效力所及，自應併予審究。又被告曾因違反槍
    砲彈藥刀械管制條例案件，於八十四年十一月間，經臺灣宜蘭地方法院以八十四
    年度訴字第三七六號判處有期徒刑七月，又因違反麻醉藥品管理條例案件，經臺
    灣板橋地方法院以八十四年度易字第五三六○號判處有期徒刑八月，經定應執行
    刑有期徒刑一年一月，於八十五年九月三十日縮刑期滿執行完畢，有本院被告全
    國前案紀錄表、臺灣高等法院檢察署刑案紀錄簡覆表在卷足參，其受有期徒刑之
    執行完畢，五年內再犯本件有期徒刑以上之本罪，為累犯，並依法加重其刑。
三、原審認被告所犯罪證明確，予以論罪科刑，固非無見。惟查：（一）意圖犯罪而
    無故持有手槍及子彈，固可認係意圖供犯罪而持有，其持有槍、彈與犯特定之罪
    之間，有方法結果之牽連關係，應依刑法第五十五條之規定，應從一重之罪處斷
    。但如持有之初，並無犯特定之罪之意圖，而係於無故持有行為繼續中，因某種
    原因之介入，始持以犯罪，其為犯持定之罪而持有之行為，乃原單純持有繼續犯
    之一部分，不容割裂而另論以一意圖供犯罪而持有罪，更不得因其事後持以犯罪
    ，而追溯至其原單純持有部分，故其持有手槍與事後所犯特定犯罪之間，並無牽
    連關係，應分論併罰。本件被告於持有改造手槍之初，即意圖向被害人乙○○犯
    罪使用，故係意圖犯罪而持有，其持有該改造手槍與所犯恐嚇取財、妨害自由罪
    間，有方法結果之牽連關係，應成立牽連犯。原判決雖於理由欄內亦認定被告前
    揭所犯應成立牽連犯，惟於事實欄記載：被告於八十八年間某不詳日時，自「阿
    國」收受而未經許可持有上開改造手槍，嗣得知黃瓊惠擬向乙○○追討合夥資金
    ，竟於八十八年十一月二十五日，持槍前往。則依原判決記載之事實，於持有之
    初並無特定犯罪之故意，嗣於持有行為繼續中，始得知黃瓊惠擬向乙○○追討款
    項，認有機可趁而持以犯罪，則持有改造手槍與所犯恐嚇取財、妨害自由罪間即
    無牽連關係可言，而應分論併罰。是其事實之記載與理由之說明不相一致，且事
    實之認定與卷證資料亦不相符合。（二）原判決變更檢察官之起訴法條，惟於據
    上論斷欄，漏未引用刑事訴訟法第三百條，均有未洽。公訴人就改造事實一之（
    一）槍彈部分提起上訴，其上訴效力及於裁判上一罪之本案全部事實，其所為上
    訴雖無理由（另詳見後述），惟原判決既有可議，自應由本院予以撤銷改判。
四、爰審酌被告犯罪之動機、目的、手段、持有槍彈對於社會治安之危害，及犯罪後
    坦承犯行，態度尚佳等一切情狀，量處如主文所示之刑，並就罰金部分諭知易服
    勞役之折算標準。至扣案之仿ＷＡＬＴＨＥＲ廠半自動手槍製造之具殺傷力金屬
    改造手槍一支（槍枝管制編號：0000000000號）具有殺傷力而屬違禁
    物，扣案之八ｍｍ具殺傷力之改造子彈八顆，經鑑定試射三顆後僅餘五顆、霰彈
    一百九十六顆、口徑九ｍｍ制式半自動手槍彈四顆，均具殺傷力而屬違禁物（如
    附表所示），均應依刑法第三十八條第一項第一款之規定宣告沒收。另扣案之九
    點五○ｍｍ具殺傷力之改造子彈一顆，經鑑定後試射僅餘彈殼，及直徑約九ｍｍ
    金屬彈頭之土造子彈一顆，經鑑定後僅餘彈殼，及上開八ｍｍ改造子彈經鑑定試
    射後之彈殼三顆，均不具殺傷力，均非屬違禁物，故不另為沒收之諭知。
五、被告被訴改造手槍、子彈部分：
（一）公訴意旨另以：被告意圖供自己犯罪之用，於不詳時間，未經主管機關許可，
      在不詳處所，以電鑽將仿ＷＡＬＴＨＥＲ廠半自動手槍製造之金屬玩具手槍一
      枝更換土造金屬槍管（槍枝管制編號：0000000000號），製造成可
      發射子彈具有殺傷力之槍枝後，無故持有之；復另行起意，在不詳處所，將九
      顆土造金屬彈殼其中八顆加裝直徑約八ｍｍ之土造金屬彈頭，其中一顆，加裝
      直徑約九點五○ｍｍ之土造金屬彈頭，製造成具殺傷力之子彈九顆後持有之，
      因認此部分涉有槍砲彈藥刀械管制條例第十一條第三項、第十二條第一項之製
      造槍砲及子彈罪嫌。
（二）按犯罪事實應依證據認定之，無證據不得推定其犯罪事實，而被告之自白，不
      得作為有罪判決之唯一證據，仍應調查其他必要之證據，以察其是否與事實相
      符，刑事訴訟法第一百五十四條、第一百五十四條第二項分別定有明文。又刑
      事訴訟法上認定犯罪事實所憑之證據，雖不以直接證據為限，間接證據包括在
      內，然而無論直接證據或間接證據，其為訴訟上之證明，須於通常一般之人均
      不致有所懷疑，而得確信其為真實之程度者，始得據為有罪之認定，惟採用間
      接證據時，必其所成立之證據，在直接關係上，雖僅足以證明他項事實，而採
      此他項事實，本於推理之作用，足以證明待證事項者，方為合法，若係憑空之
      推想，則尚非間接證據，且如未發現相當證據，或證據不足以證明，自不能以
      推測或擬制之方法，以為裁判之基礎，有最高法院七十六年台上字第四九八六
      號、三十二年上字第六七號、四十年台上字第八六號判例可資參照。
（三）訊據被告堅決否認有何改造前揭手槍及子彈犯行，辯稱：該改造手槍、子彈均
      係綽號「阿國」所交付，其於收受後並未改造等語。經查：
    １就上開槍彈之來源，被告於原審供述：「是阿國於八十九年（應係八十八年之
      誤）十一月二十四日在我先前位於臺北縣泰山鄉住處交給我，九顆改造子彈也
      是他一併拿給我，不是我改造」（見原審卷第三十頁）、「是阿國放在我那裡
      ，是在八十八年底在宜蘭交給我，當時因為我跟他同車，他就交給我保管」（
      見原審卷第七十頁），於本院稱：「那不是我改造的，我的住處也沒有改造的
      工具」、「向阿國借的，在八十八年年底借的，阿國帶我回宜蘭，他帶在身上
      ，我向他借來插在身上」（見本院卷第七一頁）、「交槍是在五股交流道碰面
      ，他帶我回宜蘭，在車上我向他借的，我住的地方在泰山鄉○○路就是在五股
      交流道那邊」、「（你剛剛說在車上你看到他帶槍交給你，為何會說在泰山交
      給你？）在五股交流道車上交給我的，不是在我家」「（為何又說八十八年底
      在宜蘭交給你，你和他同車交給你）槍我在車上時候就看到，但是是在宜蘭下
      車時，要找乙○○才帶下去的」「（那時候就想要帶槍去找乙○○？）在台北
      的時候沒有想到，看到阿國有帶槍才想到帶槍去找乙○○，看能不能夠比較順
      利」（見本院卷第七三至七四頁），已明確說明如何在泰山住處附近五股交流
      道之車上看到「阿國」持有上開槍彈，認為適可持槍向被害人乙○○犯罪，而
      於到宜蘭後帶下車等情。復參本件被告於八十九年四月八日晚上九時許，為警
      在臺北市○○區○○路三段三十三巷口查獲時，除扣得上開改造手槍、子彈外
      ，均未查獲任何相關之改造工具，尚難遽認被告有何改造行為。
    ２雖被告曾於警訊時供稱：「（其改造槍枝及子彈從何處來？）其改造手槍及子
      彈是我自己改裝而成」、「（用何種工具改造？其器具目前何在？）我是用電
      鍍器加以改裝的，目前該器具已經丟掉了」（見第七四三二號偵卷第五頁），
      曾自白改造上開槍彈。然對照其於偵查中陳稱：「（手槍、彈何處來？）在三
      重市賣防身用品店買的，店名『華城』欲自己改造來用」（見第七四三二號偵
      卷第三五頁反面至第三六頁）、「：：：手槍跟子彈是八十四年一個朋友給我
      的，沒有去犯過罪」（見第一五八號偵卷第十六頁反面），於原審供述：「槍
      枝是八十四年間朋友寄放我處，後來八十八年底我到桃園工作才帶在身邊」（
      見聲羈卷第五頁）及前揭八十八年底在住處附近五股交流道至宜蘭之車上時，
      經「阿國」交付而攜帶下車等情，先後所述取得槍彈之時間、地點、原因均不
      相同，已難於無任何佐證情形下，遽認被告前開改造槍彈之自白與事實相符。
      且經本院詳為詢問，被告已說明如前揭１所述，並稱：以前說槍彈是八十四年
      間友人交付的，是想袒護「阿國」，而三重力行路「華城」商行，是看過雜誌
      上「華城」在賣玩具槍彈而自己編的等語（見本院卷第七二至七三頁），且經
      查明確有「阿國」其人，已如前述，自難認被告有何改造犯行。又即或上開槍
      彈係在華城購買，亦無從證明係被告改造。
（四）綜合上述，公訴人所舉之證據不足以證明被告確有改造手槍、子彈之犯行，此
      外復查無任何積極證據足認被告確有公訴人所指之犯行，此部分犯行自屬不能
      證明。惟公訴人既認上開改造部分與持有行為有高低度之吸收關係，爰不另為
      無罪之諭知。
（五）公訴人就此部分提起上訴，認被告已於警訊時自白改造槍彈，並於偵查中供認
      係其購買，可見應係被告購買後加以改造；又改造槍彈之工具甚多且多屬笨重
      ，故未經警在被告駕駛之車內查獲改造工具，並非表示被告未涉有改造罪嫌，
      而認被告確有改造犯行，指摘原判決不當云云，並無理由。
據上論斷，應依刑事訴訟法第三百六十九條第一項前段、第三百六十四條、第二百九
十九條第一項前段、第三百條、槍砲彈藥刀械管制條例第十一條第四項、第十二條第
四項、刑法第十一條前段、第三百零二第一項、第三百三十七條、第三百四十六條第
一項、第五十五條、第四十七條、第三十八條第一項第一款、第四十二條第二項、罰
金罰鍰提高標準條例第一條前段、第二條，現行法規所定貨幣單位折算新台幣條例第
二條判決如主文。
本案經檢察官郭弘佑到庭執行職務。
中      華      民      國    九十二    年      二      月    二十七    日
                              臺灣高等法院刑事第十一庭
                                  審判長法  官  楊  照  男
                                        法  官  陳  炳  彰
                                        法  官  王  詠  寰
右正本證明與原本無異。
如不服本判決應於收受送達後十日內向本院提出上訴書狀，其未敘述上訴之理由者並
得於提起上訴後十日內向本院補提理由書（均須按他造當事人之人數附繕本）。
                                    書記官  駱  麗  君
中      華      民      國    九十二    年     三       月       三     日
附錄：本案論罪科刑法條全文
槍砲彈藥刀械管制條例第十一條
未經許可，製造、販賣或運輸第四條第一項第一款所稱其他可發射金屬或子彈具有殺
傷力之各式槍砲者，處五年以上有期徒刑，併科新臺幣一千萬元以下罰金。
未經許可，轉讓、出租或出借前項所列槍砲者，處三年以上十年以下有期徒刑，併科
新臺幣七百萬元以下罰金。
意圖供自己或他人犯罪之用，而犯前二項之罪者，處無期徒刑或七年以上有期徒刑，
併科新臺幣一千萬元以下罰金。
未經許可，持有、寄藏或意圖販賣而陳列第一項所列槍砲者，處一年以上七年以下有
期徒，併科新臺幣七百萬元以下罰金。
第一項至第三項之未遂犯罰之。
槍砲彈藥刀械管制條例第十二條
未經許可製造、販賣或運輸子彈者，處一年以上七年以下有期徒刑，併科新臺幣五百
萬元以下罰金。
未經許可轉讓、出租或出借子彈者，處六月以上五年以下有期徒刑，併科新臺幣三百
萬元以下罰金。
意圖供自己或他人犯罪之用，而犯前二項之罪者，處三年以上十年以下有期徒刑，併
科新臺幣七百萬元以下罰金。
未經許可持有、寄藏或意圖販賣而陳列子彈者，處五年以下期徒刑、併科新臺幣三百
萬元以下罰金。
第一項至第三項之未遂犯罰之。
刑法第三百零二條
私行拘禁或以其他非法方法，剝奪人之行動自由者，處五年以下有期徒刑、拘役或三
百元以下罰金。
因而致人於死者，處無期徒刑或七年以上有期徒刑，致重傷者，處三年以上十年以下
有期徒刑。
第一項之未遂犯罰之。
刑法第三百三十七條
意圖為自己或第三人不法之所有，而侵占遺失物、漂流物或其他離本人所持有之物者
，處五百元以下罰金。
刑法第三百四十六條第一項
意圖為自己或第三人不法之所有，以恐嚇使人將本人或第三人之物交付者，處六月以
上五年以下有期徒刑，得併科一千元以下罰金。
附  表
┌───┬─────────────────────────────┐
│編  號│扣案物品                                                  │
├───┼─────────────────────────────┤
│  一  │仿ＷＡＬＴＨＥＲ廠半自動手槍製造之金屬玩具手槍（槍枝管制編│
│      │號：0000000000號）壹支                          │
├───┼─────────────────────────────┤
│  二  │八ｍｍ具殺傷力之改造子彈伍顆                              │
├───┼─────────────────────────────┤
│  三  │霰彈壹佰玖拾陸顆                                          │
├───┼─────────────────────────────┤
│  四  │九ｍｍ半制式手槍彈肆顆                                    │
└───┴─────────────────────────────┘


司法院資訊處製作；財團法人民間司法改革基金會備份。
